臺灣苗栗地方法院民事裁定
110年度訴字第201號
上  訴  人
即  原  告  邱清坤  


被上訴人
即  被  告  李忠雄  
            李彥璋  
上列當事人間請求塗銷抵押權登記事件，上訴人對於民國110年9
月29日本院第一審判決提起上訴，本院裁定如下：
    主  文
上訴人應於本裁定送達翌日起7日內，補繳第二審裁判費新臺幣2
萬3,032元，逾期不補正，即駁回上訴；並應同時提出上訴理由
。
    理  由
一、按提起民事第二審上訴，應依民事訴訟法第77條之16規定繳
    納裁判費，此為必須具備之程式，且為法院應依職權調查之
    事項。次按提起上訴，應以上訴狀表明上訴理由，提出於原
    第一審法院；上訴不合程式或有其他不合法之情形而可以補
    正者，原第一審法院應定期間命其補正，如不於期間內補正
    ，應以裁定駁回之；上訴狀未具上訴理由者，不適用前項之
    規定，民事訴訟法第441條第1項第4款、第442條第2、3項分
    別定有明文。
二、本件上訴人提起上訴未繳納上訴裁判費，查本件上訴人之上
    訴利益為新臺幣（下同）144萬7,600元【計算方式詳如附表
    】，應徵第二審裁判費2萬3,032元，玆限上訴人於本裁定送
    達翌日起日7內如數向本院繳納，毋得延誤，逾期即駁回其
    上訴。上訴人並應同時提出上訴理由，繕本以雙掛號逕送對
    造，回執陳報本院。爰依前揭規定裁定如主文。
四、爰依首揭規定裁定如主文。
中　　華　　民　　國　　110 　年　　11 　 月　　10　　日
                  民事第一庭  法  官  何星磊
以上正本係照原本作成
如不服本裁定關於核定訴訟標的價額部分，應於送達後10日內向
本院提出抗告狀，並繳納抗告費新臺幣1,000 元；其餘關於命補
繳裁判費部分，不得抗告。
                              書記官  李宜娟
中　　華　　民　　國　　110 　年　　11　　月　　11　　日
附表：
上訴聲明  訴訟標的價額核定 第2項：確認被上訴人間就坐落苗栗縣○○鎮○○段00000地號土地（權利範圍全部，下稱系爭土地）於民國107年7月24日所設定擔保債權總金額1000萬元之最高限額抵押權（下稱系爭抵押權）及系爭抵押權所擔保之債權均不存在  按因債權之擔保涉訟，以所擔保之債權額為準；如供擔保之物其價額少於債權額時，以該物之價額為準，民事訴訟法第77條之6定有明文。上訴聲明第2項，係屬因債權之擔保涉訟者，系爭抵押權所擔保之債權額雖為1000萬元，但供擔保之物即系爭土地起訴時之公告現值為每平方公尺2,800元，以系爭土地之面積517平方公尺計算，價額為144萬7,600元【計算式：2,800元×517＝1,447,600元】，則依前開規定，此項聲明應以價額較少之供擔保物之價額為準，即144萬7,600元。 第3項：被上訴人李彥璋應將系爭抵押權登記予以塗銷。  上訴聲明第3項，亦屬因債權之擔保涉訟者，依前開說明，因系爭抵押權之擔保債權額為1000萬元，而供擔保之物之價額為144萬7,600元，訴訟標的價額亦應以價額較少之供擔保物之價額為準，即144萬7,600元。 本件上訴利益   又按以一訴主張數項標的者，其價額合併計算之。但所主張之數項標的互相競合或應為選擇者，其訴訟標的價額，應依其中價額最高者定之，民事訴訟法第77條之2第1項定有明文。查本件上訴人上訴雖以一訴主張2項聲明，但其訴訟目的均係使系爭土地回復至無設定擔保物權之狀態，經濟上目的同一，依前開規定，訴訟標的價額應依其中價額最高者定之。茲因上訴人上開二項聲明之價額同一，故本件訴訟標的價額應核定為144萬7,600元。